臺灣高等法院刑事裁定
109年度聲字第3611號
聲  請  人  臺灣高等檢察署檢察官
受  刑  人  張杰勝



上列聲請人因受刑人數罪併罰有二裁判以上，聲請定其應執行之
刑（聲請案號：臺灣高等檢察署109年度執聲字第1716號），本
院裁定如下：
    主  文
張杰勝犯如附表所示各罪所處之刑，應執行有期徒刑捌年捌月。
    理  由
一、聲請意旨略以：受刑人張杰勝因強盜等數罪，先後經判決確
    定如附表所示之刑，應依刑法第53條、第51條第5款、第50
    條第1項但書第1款、第2項規定，定其應執行刑，爰依刑事
    訴訟法第477條第1項聲請裁定等語。
二、按裁判確定前犯數罪者，併合處罰之，但得易科罰金與不得
    易科罰金之罪，不在此限；前項但書情形，受刑人請求檢察
    官聲請定應執行刑者，依第51條規定定之；數罪併罰，有二
    裁判以上者，依第51條之規定，定其應執行之刑；數罪併罰
    ，分別宣告多數有期徒刑者，於各刑中之最長期以上，各刑
    合併之刑期以下，定其刑期，但不得逾30年，刑法第50條第
    1項但書第1款、第2項、第53條及第51條第5款分別定有明文
    。準此，合於數罪併罰之數罪，其中有得易科罰金之罪與不
    得易科罰金之罪，須經受刑人請求檢察官聲請，始得依刑法
    第51條第5款之規定定其應執行之刑。又數罪併罰中之一罪
    ，依刑法規定得易科罰金，若因與不得易科之他罪併合處罰
    結果，而不得易科罰金時，原可易科罰金部分所處之刑，自
    亦無庸為易科折算標準之記載，司法院釋字第144號解釋意
    旨亦可資參照。再按數罪併罰之定執行刑，係基於刑罰經濟
    與責罰相當之考量，所為一新刑罰之宣告，並非給予受刑人
    不當利益，法院於審酌個案具體情節，裁量定應執行之刑時
    ，除應嚴格遵守刑法第51條所定方法為規範量刑之外部性界
    限外，其所定之執行刑，祇須無全然喪失權衡意義或裁量行
    使顯然有違比例原則之情形，並不悖於定應執行刑之恤刑目
    的者，即無違法（最高法院108年度台抗字第326號裁定意旨
    參照）。又刑事訴訟法第370條第2項、第3項，已針對第二
    審上訴案件之定應執行之刑，明定有不利益變更禁止原則之
    適用；而分屬不同案件之數罪併罰有應更定執行刑之情形，
    倘一裁判宣告數罪之刑，曾經定其執行刑，再與其他裁判宣
    告之刑定其執行刑時，在法理上亦應同受此原則之拘束。亦
    即，另定之執行刑，其裁量所定之刑期，不得較重於前定之
    執行刑加計後裁判宣告之刑之總和（最高法院103年度台抗
    字第674號、第707號裁定意旨參照）。
三、經查，本件受刑人因犯施用第二級毒品罪、強盜罪等數罪，
    先後經臺灣桃園地方法院及本院判處如附表各編號所示之刑
    ，均經確定在案，此有上開判決、本院被告前案紀錄表存卷
    可佐。又附表編號1所處罪刑係得易科罰金，與附表編號2至
    5所處罪刑均係不得易科罰金之罪刑，固屬刑法第50條第1 
    項但書規定所列不得併合處罰之情形，惟受刑人已同意檢察
    官向法院聲請定其應執行刑，並於「臺灣桃園地方檢察署依
    102年1月23日修正前之刑法第50條調查受刑人是否聲請定應
    執行刑調查表（B集團）」親自簽名捺印，有該調查表附卷
    可參，本院自應依刑法第50條第2 項之規定，依同法第51條
    規定定其應執行刑。茲檢察官向最後事實審之本院聲請定其
    應執行之刑，本院審核認其聲請於法尚無不合，經審酌受刑
    人如附表各罪所示刑度之外部限制（總刑期為有期徒刑30年
    3月）、附表編號2至5所示之罪前經臺灣桃園地方法以105年
    度訴字第458號判決應執行有期徒刑8年6月，嗣先後由本院1
    08年度上訴字第2302號、最高法院109年度台上字第2693號
    判決駁回上訴確定，再受刑人所犯如附表編號2至5所示之攜
    帶兇器強盜罪、結夥攜帶兇器強盜罪、結夥強盜罪等數罪，
    犯罪時間均在民國105年2月間，犯罪類型、行為態樣、動機
    均相似，責任非難重複程度較高，且審酌受刑人所犯其餘施
    用第二級毒品罪之法律目的、受刑人違反之嚴重性、所犯數
    罪為整體非難評價，及貫徹刑法量刑公平正義理念之內部限
    制等，定其應執行之刑如主文所示。
四、據上論斷，應依刑事訴訟法第477條第1項，刑法第50條第1
    項但書、第2項、第53條、第51條第5款，裁定如主文。
中　　華　　民　　國　　109 　年　　9 　　月　　17　　日
              　　刑事第十八庭  審判長法　官  何俏美
                                      法　官  黃紹紘
                                      法　官  陳海寧
以上正本證明與原本無異。      
如不服本裁定，應於收受送達後5日內向本院提出抗告狀。
                                      書記官  謝文傑
中　　華　　民　　國　　109 　年　　9 　　月　　18　　日
附表：
編號 罪名 宣告刑 犯罪日期 最後事實審  確定判決  備註     法院案號 判決日期 法院案號 確定日期  1 施用第二級毒品罪 有期徒刑3月  105年2月21日 臺灣桃園地方法院105年度壢簡字第1119號 105年9月12日 臺灣桃園地方法院105年度壢簡字第1119號 105年9月12日  2 攜帶兇器強盜罪 有期徒刑7年6月  105年2月2日 臺灣高等法院108年度上訴字第2302號 109年2月27日 最高法院109年度台上字第2693號 109年5月27日 附表編號2至5部分，前經臺灣桃園地方法院以105年度訴字第458號判決應執行刑為有期徒刑8年6月，嗣先後由臺灣高等法院108年度上訴字第2302號、最高法院109年度台上字第2693號判決駁回上訴確定 3 攜帶兇器強盜罪 有期徒刑7年6月 105年2月12日 臺灣高等法院108年度上訴字第2302號 109年2月27日 最高法院109年度台上字第2693號 109年5月27日  4 結夥攜帶兇器強盜罪 有期徒刑7年6月 105年2月18日 臺灣高等法院108年度上訴字第2302號 109年2月27日 最高法院109年度台上字第2693號 109年5月27日  5 結夥強盜罪 有期徒刑7年6月 105年2月21日 臺灣高等法院108年度上訴字第2302號 109年2月27日 最高法院109年度台上字第2693號 109年5月27日